{"present": {"1 Singular": {"Affirmative": "s\u00e1bhaim", "Question": "an s\u00e1bhaim?", "Negative": "n\u00ed sh\u00e1bhaim"}, "2 Singular": {"Affirmative": "s\u00e1bhann t\u00fa", "Question": "an s\u00e1bhann t\u00fa?", "Negative": "n\u00ed sh\u00e1bhann t\u00fa"}, "3 Singular": {"Male": {"Affirmative": "s\u00e1bhann s\u00e9", "Question": "an s\u00e1bhann s\u00e9?", "Negative": "n\u00ed sh\u00e1bhann s\u00e9"}, "Female": {"Affirmative": "s\u00e1bhann s\u00ed", "Question": "an s\u00e1bhann s\u00ed?", "Negative": "n\u00ed sh\u00e1bhann s\u00ed"}}, "1 Plural": {"Compressed": {"Affirmative": "s\u00e1bhaimid", "Question": "an s\u00e1bhaimid?", "Negative": "n\u00ed sh\u00e1bhaimid"}, "Extended": {"Affirmative": "s\u00e1bhann muid", "Question": "an s\u00e1bhann muid?", "Negative": "n\u00ed sh\u00e1bhann muid"}}, "2 Plural": {"Affirmative": "s\u00e1bhann sibh", "Question": "an s\u00e1bhann sibh?", "Negative": "n\u00ed sh\u00e1bhann sibh"}, "3 Plural": {"Affirmative": "s\u00e1bhann siad", "Question": "an s\u00e1bhann siad?", "Negative": "n\u00ed sh\u00e1bhann siad"}, "Passive": {"Affirmative": "s\u00e1bhtar", "Question": "an s\u00e1bhtar?", "Negative": "n\u00ed sh\u00e1bhtar"}}, "future": {"1 Singular": {"Affirmative": "s\u00e1bhfaidh m\u00e9", "Question": "an s\u00e1bhfaidh m\u00e9?", "Negative": "n\u00ed sh\u00e1bhfaidh m\u00e9"}, "2 Singular": {"Affirmative": "s\u00e1bhfaidh t\u00fa", "Question": "an s\u00e1bhfaidh t\u00fa?", "Negative": "n\u00ed sh\u00e1bhfaidh t\u00fa"}, "3 Singular": {"Male": {"Affirmative": "s\u00e1bhfaidh s\u00e9", "Question": "an s\u00e1bhfaidh s\u00e9?", "Negative": "n\u00ed sh\u00e1bhfaidh s\u00e9"}, "Female": {"Affirmative": "s\u00e1bhfaidh s\u00ed", "Question": "an s\u00e1bhfaidh s\u00ed?", "Negative": "n\u00ed sh\u00e1bhfaidh s\u00ed"}}, "1 Plural": {"Compressed": {"Affirmative": "s\u00e1bhfaimid", "Question": "an s\u00e1bhfaimid?", "Negative": "n\u00ed sh\u00e1bhfaimid"}, "Extended": {"Affirmative": "s\u00e1bhfaidh muid", "Question": "an s\u00e1bhfaidh muid?", "Negative": "n\u00ed sh\u00e1bhfaidh muid"}}, "2 Plural": {"Affirmative": "s\u00e1bhfaidh sibh", "Question": "an s\u00e1bhfaidh sibh?", "Negative": "n\u00ed sh\u00e1bhfaidh sibh"}, "3 Plural": {"Affirmative": "s\u00e1bhfaidh siad", "Question": "an s\u00e1bhfaidh siad?", "Negative": "n\u00ed sh\u00e1bhfaidh siad"}, "Passive": {"Affirmative": "s\u00e1bhfar", "Question": "an s\u00e1bhfar?", "Negative": "n\u00ed sh\u00e1bhfar"}}, "past": {"1 Singular": {"Affirmative": "sh\u00e1bh m\u00e9", "Question": "ar sh\u00e1bh m\u00e9?", "Negative": "n\u00edor sh\u00e1bh m\u00e9"}, "2 Singular": {"Affirmative": "sh\u00e1bh t\u00fa", "Question": "ar sh\u00e1bh t\u00fa?", "Negative": "n\u00edor sh\u00e1bh t\u00fa"}, "3 Singular": {"Male": {"Affirmative": "sh\u00e1bh s\u00e9", "Question": "ar sh\u00e1bh s\u00e9?", "Negative": "n\u00edor sh\u00e1bh s\u00e9"}, "Female": {"Affirmative": "sh\u00e1bh s\u00ed", "Question": "ar sh\u00e1bh s\u00ed?", "Negative": "n\u00edor sh\u00e1bh s\u00ed"}}, "1 Plural": {"Compressed": {"Affirmative": "sh\u00e1bhamar", "Question": "ar sh\u00e1bhamar?", "Negative": "n\u00edor sh\u00e1bhamar"}, "Extended": {"Affirmative": "sh\u00e1bh muid", "Question": "ar sh\u00e1bh muid?", "Negative": "n\u00edor sh\u00e1bh muid"}}, "2 Plural": {"Affirmative": "sh\u00e1bh sibh", "Question": "ar sh\u00e1bh sibh?", "Negative": "n\u00edor sh\u00e1bh sibh"}, "3 Plural": {"Compressed": {"Affirmative": "sh\u00e1bh siad", "Question": "ar sh\u00e1bh siad?", "Negative": "n\u00edor sh\u00e1bh siad"}, "Extended": {"Affirmative": "sh\u00e1bhadar", "Question": "ar sh\u00e1bhadar?", "Negative": "n\u00edor sh\u00e1bhadar"}}, "Passive": {"Affirmative": "s\u00e1bhadh", "Question": "ar s\u00e1bhadh?", "Negative": "n\u00edor s\u00e1bhadh"}}, "condi": {"1 Singular": {"Affirmative": "sh\u00e1bhfainn", "Question": "an s\u00e1bhfainn?", "Negative": "n\u00ed sh\u00e1bhfainn"}, "2 Singular": {"Affirmative": "sh\u00e1bhf\u00e1", "Question": "an s\u00e1bhf\u00e1?", "Negative": "n\u00ed sh\u00e1bhf\u00e1"}, "3 Singular": {"Male": {"Affirmative": "sh\u00e1bhfadh s\u00e9", "Question": "an s\u00e1bhfadh s\u00e9?", "Negative": "n\u00ed sh\u00e1bhfadh s\u00e9"}, "Female": {"Affirmative": "sh\u00e1bhfadh s\u00ed", "Question": "an s\u00e1bhfadh s\u00ed?", "Negative": "n\u00ed sh\u00e1bhfadh s\u00ed"}}, "1 Plural": {"Compressed": {"Affirmative": "sh\u00e1bhfaimis", "Question": "an s\u00e1bhfaimis?", "Negative": "n\u00ed sh\u00e1bhfaimis"}, "Extended": {"Affirmative": "sh\u00e1bhfadh muid", "Question": "an s\u00e1bhfadh muid?", "Negative": "n\u00ed sh\u00e1bhfadh muid"}}, "2 Plural": {"Affirmative": "sh\u00e1bhfadh sibh", "Question": "an s\u00e1bhfadh sibh?", "Negative": "n\u00ed sh\u00e1bhfadh sibh"}, "3 Plural": {"Compressed": {"Affirmative": "sh\u00e1bhfaid\u00eds", "Question": "an s\u00e1bhfaid\u00eds?", "Negative": "n\u00ed sh\u00e1bhfaid\u00eds"}, "Extended": {"Affirmative": "sh\u00e1bhfadh siad", "Question": "an s\u00e1bhfadh siad?", "Negative": "n\u00ed sh\u00e1bhfadh siad"}}, "Passive": {"Affirmative": "sh\u00e1bhfa\u00ed", "Question": "an s\u00e1bhfa\u00ed?", "Negative": "n\u00ed sh\u00e1bhfa\u00ed"}}, "imper": {"1 Singular": {"Affirmative": "s\u00e1bhaim!", "Negative": "n\u00e1 s\u00e1bhaim!"}, "2 Singular": {"Affirmative": "s\u00e1bh!", "Negative": "n\u00e1 s\u00e1bh!"}, "3 Singular": {"Male": {"Affirmative": "s\u00e1bhadh s\u00e9!", "Negative": "n\u00e1 s\u00e1bhadh s\u00e9!"}, "Female": {"Affirmative": "s\u00e1bhadh s\u00ed!", "Negative": "n\u00e1 s\u00e1bhadh s\u00ed!"}}, "1 Plural": {"Compressed": {"Affirmative": "s\u00e1bhaimis!", "Negative": "n\u00e1 s\u00e1bhaimis!"}, "Extended": {"Affirmative": "s\u00e1bhadh muid!", "Negative": "n\u00e1 s\u00e1bhadh muid!"}}, "2 Plural": {"Affirmative": "s\u00e1bhaig\u00ed!", "Negative": "n\u00e1 s\u00e1bhaig\u00ed!"}, "3 Plural": {"Compressed": {"Affirmative": "s\u00e1bhaid\u00eds!", "Negative": "n\u00e1 s\u00e1bhaid\u00eds!"}, "Extended": {"Affirmative": "s\u00e1bhadh siad!", "Negative": "n\u00e1 s\u00e1bhadh siad!"}}, "Passive": {"Affirmative": "s\u00e1bhtar!", "Negative": "n\u00e1 s\u00e1bhtar!"}}, "pastConti": {"1 Singular": {"Affirmative": "sh\u00e1bhainn", "Question": "an s\u00e1bhainn?", "Negative": "n\u00ed sh\u00e1bhainn"}, "2 Singular": {"Affirmative": "sh\u00e1bht\u00e1", "Question": "an s\u00e1bht\u00e1?", "Negative": "n\u00ed sh\u00e1bht\u00e1"}, "3 Singular": {"Male": {"Affirmative": "sh\u00e1bhadh s\u00e9", "Question": "an s\u00e1bhadh s\u00e9?", "Negative": "n\u00ed sh\u00e1bhadh s\u00e9"}, "Female": {"Affirmative": "sh\u00e1bhadh s\u00ed", "Question": "an s\u00e1bhadh s\u00ed?", "Negative": "n\u00ed sh\u00e1bhadh s\u00ed"}}, "1 Plural": {"Compressed": {"Affirmative": "sh\u00e1bhaimis", "Question": "an s\u00e1bhaimis?", "Negative": "n\u00ed sh\u00e1bhaimis"}, "Extended": {"Affirmative": "sh\u00e1bhadh muid", "Question": "an s\u00e1bhadh muid?", "Negative": "n\u00ed sh\u00e1bhadh muid"}}, "2 Plural": {"Affirmative": "sh\u00e1bhadh sibh", "Question": "an s\u00e1bhadh sibh?", "Negative": "n\u00ed sh\u00e1bhadh sibh"}, "3 Plural": {"Compressed": {"Affirmative": "sh\u00e1bhaid\u00eds", "Question": "an s\u00e1bhaid\u00eds?", "Negative": "n\u00ed sh\u00e1bhaid\u00eds"}, "Extended": {"Affirmative": "sh\u00e1bhadh siad", "Question": "an s\u00e1bhadh siad?", "Negative": "n\u00ed sh\u00e1bhadh siad"}}, "Passive": {"Affirmative": "sh\u00e1bhta\u00ed", "Question": "an s\u00e1bhta\u00ed?", "Negative": "n\u00ed sh\u00e1bhta\u00ed"}}, "subj": {"1 Singular": {"Affirmative": "go s\u00e1bha m\u00e9", "Negative": "n\u00e1r sh\u00e1bha m\u00e9"}, "2 Singular": {"Affirmative": "go s\u00e1bha t\u00fa", "Negative": "n\u00e1r sh\u00e1bha t\u00fa"}, "3 Singular": {"Male": {"Affirmative": "go s\u00e1bha s\u00e9", "Negative": "n\u00e1r sh\u00e1bha s\u00e9"}, "Female": {"Affirmative": "go s\u00e1bha s\u00ed", "Negative": "n\u00e1r sh\u00e1bha s\u00ed"}}, "1 Plural": {"Compressed": {"Affirmative": "go s\u00e1bhaimid", "Negative": "n\u00e1r sh\u00e1bhaimid"}, "Extended": {"Affirmative": "go s\u00e1bha muid", "Negative": "n\u00e1r sh\u00e1bha muid"}}, "2 Plural": {"Affirmative": "go s\u00e1bha sibh", "Negative": "n\u00e1r sh\u00e1bha sibh"}, "3 Plural": {"Affirmative": "go s\u00e1bha siad", "Negative": "n\u00e1r sh\u00e1bha siad"}, "Passive": {"Affirmative": "go s\u00e1bhtar", "Negative": "n\u00e1r sh\u00e1bhtar"}}, "verbal noun": "s\u00e1bhadh", "verbal adjective": "s\u00e1fa"}